臺灣新北地方法院民事裁定
111年度司繼字第3174號
聲  請  人  劉得義  

代  理  人  楊敦元律師
關  係  人  王聖舜律師
上列聲請人聲請對被繼承人劉寶來選任遺產管理人事件，本院裁
定如下：
    主      文
選任王聖舜律師為被繼承人劉寶來（男、民國00年0月0日生、生
前最後設籍:臺北縣○○鎮○○0號、民國66年3月5日死亡）之遺產管
理人。
准對被繼承人劉寶來之大陸地區以外繼承人為承認繼承之公示催
告。
被繼承人劉寶來之大陸地區以外繼承人，應自前項公示催告最後
揭示於法院公告處、資訊網路及其他適當處所之日起，壹年內承
認繼承。
上述期限屆滿，無繼承人承認繼承時，被繼承人劉寶來之遺產，
於清償債權並交付遺贈物後，如有賸餘即歸屬國庫。
程序費用新台幣壹仟元由被繼承人劉寶來之遺產負擔。
    理      由
一、按繼承開始時，繼承人之有無不明，而無親屬會議或親屬會
    議未於一個月內選定遺產管理人者，利害關係人或檢察官得
    聲請法院選任遺產管理人，並由法院依公示催告程序，定6
    個月以上之期限，公告繼承人，命其於期限內承認繼承；又
    被繼承人之所有繼承人均拋棄其繼承權者，亦準用關於無人
    承認繼承之規定，民法第1177條、第1178條第2項、第1176
    條第6 項分別定有明文。
二、本件聲請意旨略以：聲請人為被繼承人劉寶來之侄，為辦理
    祖父劉文海日治時期所有原海山堡劉厝埔庄145-1番地土地
    浮覆之繼承登記事宜，經新北市樹林地政事務所通知補正再
    轉繼承人劉寶來之遺產管理人，因被繼承人劉寶來於民國66
    年3月5日死亡，其繼承人均已拋棄繼承或死亡，為利後續訴
    訟及執行等程序進行，爰依利害關係人之身分，依法聲請選
    任被繼承人之遺產管理人等語。
三、查聲請人之主張，業據提出被繼承人戶籍資料、繼承系統表
    、繼承人戶籍資料、新北市樹林地政事務所土地登記案件補
    正通知書等件影本為證，復經本院向新北市三峽區戶政事務
    所函查關於被繼承人親屬之戶籍資料及本院索引卡查詢資料
    在卷可參，核閱屬實，堪信聲請人之主張為真實。是以，本
    件聲請人以利害關係人身分聲請選任被繼承人之遺產管理人
    ，核與首揭規定尚無不合。關於本件遺產管理人之人選，聲
    請人表示業已得到關係人王聖舜律師同意而推薦其為遺產管
    理人，有同意書在卷可稽。經核王聖舜乃現職律師，有卷附
    律師證書影本為證，其對於遺產管理事件應有瞭解，並就遺
    產管理人職務之遂行，有所助益，且身為律師，應會秉公辦
    理，要不致有利害偏頗之虞，為保障聲請人之利益及期程序
    之公正、公信起見，本院認聲請人請求選任關係人王聖舜律
    師為本件遺產管理人應屬適當，並限期命繼承人為承認繼承
    之公示催告，爰裁定如主文。
四、如不服本裁定，應於裁定送達後10日內，以書狀向本院司法
    事務官提出抗告，並繳納抗告費新臺幣1,000元。
中　　華　　民　　國　　111 　年　　9 　　月　　22　　日
                  家事法庭    司法事務官